臺灣新竹地方法院刑事判決
110年度交易字第251號
公  訴  人  臺灣新竹地方檢察署檢察官
被      告  江春忠


上列被告因過失傷害案件，經檢察官提起公訴（110年度偵字第2
561號），被告於本院準備程序中，就被訴事實為有罪之陳述，
經本院告知簡式審判程序意旨，並聽取公訴人及被告之意見後，
本院裁定依簡式審判程序審理，並判決如下：
    主  文
甲○○犯過失傷害罪，處拘役伍拾日，如易科罰金，以新臺幣壹仟
元折算壹日。
    事  實
一、甲○○於民國109年10月9日上午10時許，駕駛車牌號碼000-00
    00號自用小客車，沿新竹市東區公道五路2段由東往西方向
    行駛快車道第四車道，行經公道五路2段與東勢街交岔路口
    ，欲右轉駛入東勢街時，本應注意駕駛人駕駛車輛，應遵守
    道路交通標誌、標線、號誌之指示，而設有劃分島劃分快慢
    車道之道路，在快車道行駛之車輛不得右轉彎，且在設有禁
    止左右轉標誌之路口不得左右轉，而依當時天候晴、日間自
    然光線、柏油路面、乾燥、無缺陷、無障礙物、視距良好等
    一切情形，客觀上並無不能注意之情事，竟疏未注意及此，
    在設有劃分島劃分快慢車道及快車道禁止右轉標誌之上開路
    口貿然右轉，欲駛入東勢街。適有乙○○騎乘車牌號碼000-00
    00號普通重型機車後載丙○○，沿公道五路2段由東往西方向
    行駛慢車道，亦行至上開路口，見狀煞避不及，兩車因而發生
    碰撞，致丙○○倒地後，受有左雙踝骨折及左肱骨骨折之傷害
    。甲○○於肇事後，在未被有偵查犯罪職權之機關或公務員發
    覺前，主動向據報前往現場處理道路交通事故之員警坦承肇
    事而接受裁判。
二、案經丙○○訴由新竹市警察局第二分局報告臺灣新竹地方檢察
    署檢察官偵查起訴。
　　理  由
壹、程序部分 
　　本案被告甲○○所犯係死刑、無期徒刑、最輕本刑為3年以上
    有期徒刑以外之罪，其於準備程序中就被訴事實為有罪之陳
    述，經法官告知簡式審判程式之旨，並聽取公訴人、被告之
    意見後，經本院依刑事訴訟法第273條之1第1項之規定，裁
    定進行簡式審判程序。是本案之證據調查方式及證據能力之
    有無，依刑事訴訟法第273條之2及第159條第2項之規定，不
    受同法第159條第1項、第161條之2、第161條之3、第163條
    之1及第164條至第170條規定之限制，合先敘明。　　
貳、實體部分　
一、認定犯罪事實所憑之證據及認定之理由：
　㈠上揭犯罪事實，業據被告甲○○於警詢、偵查及本院準備程序
    及審理中均坦承不諱（偵字第2561號卷第5至6頁、第46頁、
    本院卷第51、53頁、第57頁），核與證人即告訴人丙○○、證
    人乙○○於警詢及偵查中之證述相符（偵字第2561號卷第13至
    14頁、第10至11頁、第45頁反面至第46頁），並有告訴人丙○○之新竹馬偕紀念醫院普通診斷證明書1份（偵字第2561號
    卷第17頁）、被告之新竹市警察局交通警察隊第三組道路交
    通事故肇事人自首情形紀錄表1份（偵字第2561號卷第18頁
    ）、道路交通事故談話紀錄表2份（偵字第2561號卷第23、2
    4頁）、道路交通事故現場圖（偵字第2561號卷第25頁）、
    道路交通事故調查報告表㈠、㈡（偵字第2561號卷第26、27頁
    ）、新竹市○○○○○○○道路○○○○○○○○○○○○○0000號卷第28頁）各
    1份、道路交通事故照片24張（偵字第2561號卷第29至34頁
    ）、監視器錄影畫面截圖3張（偵字第2561號卷第35頁正反
    面）、證號查詢汽車駕駛人資料（偵字第2561號卷第36頁）
    、證號查詢機車駕駛人資料（偵字第2561號卷第37頁）各1
    份、車輛詳細資料報表2份（偵字第2561號卷第38、39頁）
    附卷可稽，足見被告上開任意性自白，核與事實相符，堪予
    採信。
　㈡按駕駛人駕駛汽車，應遵守道路交通標誌、標線、號誌之指
    示；汽車行駛至交岔路口，其行進、轉彎，應依下列規定：
    …六、設有劃分島劃分快慢車道之道路，在慢車道上行駛之
    車輛不得左轉，在快車道行駛之車輛不得右轉彎。…七、轉
    彎車應讓直行車先行。道路交通安全規則第90條第1項、第1
    02條第1項第6款、第7款分別定有明文。本件被告為領有合
    格駕駛執照之汽車駕駛人，自然應遵守上述規定行駛，而依
    道路交通事故調查表㈠所示（偵字第2561號卷第26頁），本
    案事故發生時，天候晴、日間自然光線、柏油路面乾燥、無
    缺陷、視距良好、無障礙物，並無不能注意之情事，被告疏
    未注意及此，在快車道且禁止右轉之路口貿然右轉，復未注
    意轉彎車應讓直行車先行，肇致本件車禍，足見被告對本件
    車禍之發生確有過失，應屬明確。又告訴人丙○○確係因本件
    車禍受有前開傷害，顯然被告之過失與告訴人丙○○之傷害間
    確具有相當因果關係無訛。至被告稱告訴人當時超速亦有過
    失等語（本院卷第58至59頁），惟告訴人丙○○案發當時乘坐
    於證人乙○○之機車後座，並非騎乘機車之人，告訴人丙○○本
    人並無超速之過失可言，且證人乙○○對於本件交通事故之發
    生縱與有過失，仍無解於本件被告罪責之成立，併此指明。
　㈢本案事證明確，被告上開犯行，洵堪認定，自應依法予以論
    罪科刑。
二、論罪科刑： 
　㈠核被告所為，係犯刑法第284條前段之過失傷害罪。
　㈡又被告於本件車禍發生後，報案人或勤指中心轉來資料未報
    明肇事人姓名，處理人員前往現場處理時，肇事人在現場，
    並當場承認為肇事人乙情，有新竹市警察局交通警察隊第三
    組道路交通事故肇事人自首情形紀錄表在卷足憑（偵字第25
    61號卷第18頁），足認被告係於有偵查犯罪權限之公務員知
    悉肇事者係何人前，留待現場向前來處理之員警坦承肇事，
    並接受裁判，核與自首之規定相符，應依刑法第62條前段之
    規定減輕其刑。
　㈢爰以行為人之責任為基礎，審酌被告未能善盡駕駛注意義務
    ，導致告訴人受傷之結果，應予非難；並衡酌告訴人所受之
    傷勢及被告違反義務之程度，兼衡被告犯後坦承犯行之態度
    ，惟迄今未能與告訴人成立和解，亦未賠償告訴人，暨被告
    自述高中畢業之教育程度，現從事汽車烤漆業，與配偶、2
    名未成年子女同住，需扶養2名未成年子女，家庭經濟狀況
    普通（本院卷第57頁）等一切情狀，量處如主文所示之刑，
    並諭知易科罰金之折算標準，以資懲儆。
據上論斷，應依刑事訴訟法第273條之1第1項、第299條第1項前
段，判決如主文。
本案經檢察官黃瑞盛提起公訴，檢察官劉得為到庭執行職務。
中　　華　　民　　國　　110 　年　　8 　  月　　26　　日
                  刑事第三庭    法  官  王靜慧  
以上正本證明與原本無異。
如不服本判決應於收受本判決後20日內向本院提出上訴書狀，上
訴書狀應敘述具體理由。上訴書狀未敘述上訴理由者，應於上訴
期間屆滿後20日內補提理由書狀於本院(均須按他造當事人之人
數附繕本 )「切勿逕送上級法院」。 
                                書記官  林曉郁
中　　華　　民　　國　　110 　年　　8 　　月　　26　　日
附錄本案論罪科刑法條：　　
中華民國刑法第284條
因過失傷害人者，處1年以下有期徒刑、拘役或10萬元以下罰金
；致重傷者，處3年以下有期徒刑、拘役或30萬元以下罰金。